臺灣彰化地方法院員林簡易庭小額民事判決
110年度員小字第150號
原      告  徐雪瑜  
被      告  張鼎承  

上列當事人間請求返還不當得利事件，本院於民國110年8月3日
言詞辯論終結，判決如下：
    主    文
原告之訴及假執行之聲請均駁回。
訴訟費用新臺幣1,000元由原告負擔。
    理由要領
一、原告主張：原告於民國109年9月間透過LINE通訊軟體向使用
    者名稱為「低調」之被告購買顏色為絲絨黑之南美洲栗鼠（
    下稱系爭栗鼠）1隻，兩造約定買賣價金為新臺幣（下同）2
    3,000元，原告依約於同年9月19日給付全部價金，被告亦於
    同日交付系爭栗鼠。嗣原告於同年12月19日將系爭栗鼠帶至
    位於臺中市○區○○○路00號之小島動物醫院進行檢查，竟診斷
    出系爭栗鼠有耳朵邊緣缺損、右前肢手指部分缺損之瑕疵（
    下爭系爭瑕疵），原告乃於同年12月20日將上情告知被告請
    求被告協商善後事宜，被告均置之不理，系爭栗鼠既有如上
    之瑕疵，原告依民法第359條請求減少價金20,000元，則被
    告於該減少價金之範圍內對於買賣價金之受領即無法律上之
    原因，爰依民法第179條之規定提起本件訴訟等語。並聲明
    ：
　　（一）被告應給付原告20,000元，及自起訴狀繕本送達翌日
          起至清償日止，按週年利率5％計算之利息。
　　（二）願供擔保，請准宣告假執行。
二、被告答辯：原告於109年9月19日向被告購買系爭栗鼠，被告
    也請原告一再檢查，確認整體品相沒問題，喜歡再帶走，原
    告當場檢查無誤並接受帶上樓，且原告當日晚上於LINE通訊
    軟體上即向被告表示系爭栗鼠毛色很漂亮，耳朵有破損，但
    不影響健康，也很活潑，原告也很滿意喜歡，之後也與被告
    談論系爭栗鼠的日常，然原告竟於同年12月20日才突然主張
    系爭栗鼠有系爭瑕疵，要求減少價金，原告之要求顯不合理
    ，原告既未從速檢查系爭栗鼠並通知被告，被告自不負物之
    瑕疵擔保責任等語答辯。並聲明：原告之訴駁回。
三、本院判斷：
（一）原告主張兩造於前揭時間就系爭栗鼠訂立買賣契約，並於
      109年9月19日給付全部價金並交付系爭栗鼠，又系爭栗鼠
      存有系爭瑕疵等情，業據原告提出兩造間之LINE通訊軟體
      對話紀錄、小島動物醫院門診病歷表及系爭栗鼠之照片為
      證（見員小卷第17至39頁、第77頁），且為被告所不爭執
      ，應堪予以認定。
（二）原告另主張被告應負物之瑕疵擔保等情，則為被告所否認
      ，並以前詞置辯。按買受人應按物之性質，依通常程序從
      速檢查其所受領之物。如發見有應由出賣人負擔保責任之
      瑕疵時，應即通知出賣人。買受人怠於為前項之通知者，
      除依通常之檢查不能發見之瑕疵外，視為承認其所受領之
      物。不能即知之瑕疵，至日後發見者，應即通知出賣人，
      怠於為通知者，視為承認其所受領之物，前條規定，於出
      賣人故意不告知瑕疵於買受人者，不適用之，民法第356
      條、第357條分別定有明文，是除通常之檢查不能發見或
      不能即知之瑕疵，或出賣人故意不告知瑕疵外，買受人於
      受領買賣標的物後，即負有從速檢查及通知義務，如怠於
      檢查或通知，則視為承認其所受領之物，自不得再行向出
      賣人主張物之瑕疵擔保請求權。經查，本件被告於交付系
      爭栗鼠時曾請原告檢查系爭栗鼠之狀況等情，為原告所未
      爭執，又依原告所提出之前揭照片，系爭栗鼠耳朵邊緣缺
      損及右前肢手指部分缺損等情形均為外觀上至為明顯之瑕
      疵，難認屬於通常檢查不能發見或不能即知之瑕疵，復無
      證據證明被告有故意不告知瑕疵之情形，依照前述說明，
      視為承認所受領之物，原告自無從再對被告主張瑕疵擔保
      責任，是原告主張依民法359條、第360條及不當得利等規
      定，請求被告返還減少之價金，即非可採。
四、結論：本件原告依民法第359條、第360條及第179條之規定
    請求被告給付20,000元及利息，為無理由，應予駁回。
五、本件事證已臻明確，兩造其餘攻擊防禦方法及所提證據，經
    審酌與判決結果不生影響，爰不逐一論述，併此敘明。
六、訴訟費用負擔之依據：民事訴訟法第78條。　
中　　華　　民　　國　　110 　年　　8 　　月　　17　　日
      　　　　員林簡易庭　法  官　徐啓惟　　　　　
以上正本係照原本作成。
如對本判決不服，得於送達後20日內以判決違背法令為理由，向
本院提起上訴狀(須附繕本)。
中    華    民    國   110    年    8    月     17    日
　　　　　　　　　　　　　書記官  張清秀